臺灣彰化地方法院刑事判決　　　　　　　96年度易字第1118號
公　訴　人　臺灣彰化地方法院檢察署檢察官
被　　　告　庚○○
上列被告因竊盜案件，經檢察官提起公訴（九十六年度偵字第五
六八四號、第五七六六號），本院判決如下：
    主  文
庚○○犯如附表所示之罪，均累犯，各應處如附表所示之刑，應
執行有期徒刑壹年。
    犯 罪 事 實
一、庚○○曾因竊盜案件，經本院以九十一年度易字第一０二六
    號刑事判決判處有期徒刑一年八月，緩刑四年確定（第一案
    ）；另於緩刑期間，再因竊盜案件，經本院以九十二年度簡
    字第五八號刑事判決判處有期徒刑四月，復經檢察官提起上
    訴，由本院以九十二年度簡上字第五二號刑事判決判處有期
    徒刑一年確定（第二案），第一案之緩刑宣告亦因而撤銷，
    二案接續執行，於民國（下同）九十四年十一月十六日假釋
    出獄，付保護管束，迄同年月二十日縮短刑期假釋期滿未經
    撤銷其假釋，而視為業已執行完畢。詎其仍不知悔改，竟分
    別基於意圖為自己不法所有之犯意，於附表所示之時間、地
    點，以附表所示之犯罪方式，竊取附表所示乙○○（起訴書
    部分誤載為林秀貞）、丙○○、己○○、陳愛玉、丁○○及
    戊○○（起訴書部分誤載為黃珊琪）分別所有之背包、公事
    包、皮包、現金等物品，得手後，除所竊得之現金業已花用
    殆盡外，其餘物品均丟棄。嗣因乙○○、丙○○、己○○、
    陳愛玉及戊○○發現遭竊後，報警處理，經警調閱店家及附
    近巷口之監視錄影畫面進行比對，發現庚○○涉嫌重大，通
    知其至警局說明，因而查獲如附表編號一至四、六所示之竊
    盜犯行；庚○○復於有偵查犯罪職權之機關或個人發覺其犯
    罪前，主動向員警坦承其另有如附表編號五所示之竊盜犯行
    ，自首而接受裁判。
二、案經丁○○訴由彰化縣警察局彰化分局報告臺灣彰化地方法
    院檢察署檢察官偵查起訴。
    理  由
一、按被告以外之人於審判外之言詞或書面陳述，除法律有規定
    者外，不得作為證據，又被告以外之人於審判外之陳述，雖
    不符刑事訴訟法第一百五十九條之一至第一百五十九條之四
    之規定，而經當事人於審判程序同意作為證據，法院審酌該
    言詞陳述或書面陳述作成時之情況，認為適當者，亦得為證
    據。當事人於法院調查證據時，知有同法第一百五十九條第
    一項不得為證據之情形，而未於言詞辯論終結前聲明異議者
    ，視為有前項同意，刑事訴訟法第一百五十九條第一項、第
    一百五十九條之五分別定有明文。查證人即被害人乙○○、
    丙○○、己○○、陳愛玉、丁○○及戊○○於警詢中之證述
    ，雖均係被告以外之人於審判外之言詞陳述，為傳聞證據，
    然被告、公訴人於本院審理時均同意將之引為證據，渠等知
    悉該等言詞陳述均為傳聞證據而未於言詞辯論終結前聲明異
    議，本院復審酌該等言詞陳述均係由證人等出於自由意識而
    陳述，且核無其他證據足認該等陳述有何顯不可信之情事等
    一切情況，認為適當，依刑事訴訟法第一百五十九條之五規
    定，認上開證人等於警詢中之證述均得採為認定本件犯罪事
    實所憑之證據，合先敘明。
二、上開犯罪事實，業據被告庚○○迭於警、偵訊中及本院審理
    時均坦承不諱，核與證人即被害人乙○○、丙○○、己○○
    、陳愛玉、丁○○及戊○○於警詢中之證述；證人即承辦之
    員警甲○○於本院審理時之證述，情節均相符，此外，復有
    現場查證照片、監視錄影器翻拍照片共二十幀在卷可資佐證
    ，足認被告之自白應與事實相符，洵堪採信。從而，
    本件事證已臻明確，被告上開犯行洵堪認定。
三、核被告所為，均係犯刑法第三百二十條第一項之竊盜罪。被
    告所犯如附表所示之竊盜犯行，犯意各別，行為互殊，應予
    分論併罰。複查，被告前曾因竊盜案件，經本院以九十一年
    度易字第一０二六號刑事判決判處有期徒刑一年八月，緩刑
    四年確定（第一案）；另於緩刑期間，再因竊盜案件，經本
    院以九十二年度簡字第五八號刑事判決判處有期徒刑四月，
    復經檢察官提起上訴，由本院以九十二年度簡上字第五二號
    刑事判決判處有期徒刑一年確定（第二案），第一案之緩刑
    宣告亦因而撤銷，二案接續執行，於九十四年十一月十六日
    假釋出獄，付保護管束，迄同年月二十日假釋期滿未經撤銷
    其假釋，而視為業已執行完畢等情，有臺灣彰化地方法院檢
    察署刑案資料查註紀錄表及臺灣高等法院被告前案紀錄表各
    一份附卷可稽，茲其於五年以內再故意犯本件有期徒刑以上
    之罪，均為累犯，應依刑法第四十七條第一項之規定，分別
    加重其刑。再按犯人在犯罪未發覺之前，向該管公務員告知
    其犯罪，而不逃避接受裁判，即與刑法第六十二條規定自首
    之條件相符，不以言明「自首」並「願受裁判」為必要（最
    高法院六十三年度臺上字第一一０一號判例、八十八年度臺
    上字第八七七號判決意旨參照）。本件被告於附表編號五所
    示之竊盜犯行未經有偵查犯罪職權之機關或個人發覺前，主
    動向員警坦承竊盜犯行，並接受裁判等情，業據證人即員警
    甲○○到庭結證屬實，被告對於未被發覺之犯罪自首而接受
    裁判，依前開說明，爰依刑法第六十二條前段規定，就其所
    犯如附表編號五所示之竊盜犯行，減輕其刑，並依法先加後
    減之。爰審酌被告不思循正當途徑獲取所需，任意攫取他人
    財物，輕忽他人之財產法益，且其前已有竊盜之前科紀錄，
    素行不佳，並曾因竊盜案件經本院為有罪判決確定，詎仍不
    知悔改，一再為竊盜犯行，顯有漠視法紀之情，自不容輕縱
    ，暨考量其犯罪之手段、動機、目的、生活狀況、智識程度
    、竊取財物之價值，及其迭於警、偵訊中及本院審理時均已
    坦承犯行之態度等一切情狀，分別量處如主文所示之刑，並
    定其應執行之刑。
據上論斷，應依刑事訴訟法第二百九十九條第一項前段，刑法第
三百二十條第一項、第四十七條第一項、第六十二條前段、第五
十一條第五款，刑法施行法第一條之一第一項、第二項前段，判
決如主文。
本案經檢察官張尹敏到庭執行職務。
中　　華　　民　　國　　96　　年　   9　　月 　　3　　日
                      刑事第一庭      法  官  簡璽容
以上正本證明與原本無異。
如不服本判決，應於判決送達後10日內，向本院提出上訴書狀，
上訴書狀應「敘述具體上訴理由」，並按他造當事人之人數附繕
本。「切勿逕送上級法院」。
告訴人或被害人對於判決如有不服具備理由請求檢察官上訴者，
其上訴期間之計算係以檢察官收受判決正本之日期為準。
中　　華　　民　　國　　96　　年　   9　　月 　　3　　日
                                      書記官  陳錫威
附錄本案論罪科刑法條全文：
中華民國刑法第320條第1項
(普通竊盜罪)
意圖為自己或第三人不法之所有，而竊取他人之動產者，為竊盜
罪，處五年以下有期徒刑、拘役或五百元以下罰金。
附 表
┌─┬───┬───┬─────┬───┬────┬──────┬──┬───┐
│編│犯罪時│犯罪地│犯罪方法  │被害人│犯罪所得│ 查獲情形   │所犯│應處之│
│號│間(民 │點    │          │      │(新臺幣)│            │法條│罪刑  │
│  │國)   │      │          │      │        │            │    │      │
├─┼───┼───┼─────┼───┼────┼──────┼──┼───┤
│一│九十六│彰化縣│趁無人注意│乙○○│除所竊得│經被害人報警│刑法│庚○○│
│  │年五月│彰化市│之際，進入│      │之現金二│處理後，因粘│第三│竊盜，│
│  │七日下│忠誠路│該補習班之│      │百元，業│建文另犯編號│百二│累犯，│
│  │午五時│四０號│櫃臺內，徒│      │已花用殆│二之竊盜案件│十條│處有期│
│  │三十分│「倍思│手竊取置放│      │盡外，其│，已為警鎖定│第一│徒刑肆│
│  │許    │特美語│於辦公座椅│      │餘物品均│其身份展開調│項  │月。  │
│  │      │補習班│上之背包一│      │丟棄。  │查，因而循線│    │      │
│  │      │」內  │個，內有林│      │        │查獲。      │    │      │
│  │      │      │秀真私人物│      │        │            │    │      │
│  │      │      │品、現金等│      │        │            │    │      │
│  │      │      │。        │      │        │            │    │      │
├─┼───┼───┼─────┼───┼────┼──────┼──┼───┤
│二│九十六│彰化縣│趁無人注意│丙○○│一千五百│經被害人報警│刑法│庚○○│
│  │年五月│彰化市│之際，進入│      │元，業已│處理，警方調│第三│竊盜，│
│  │二十三│彰美路│該洗衣店內│      │花用殆盡│閱店家及附近│百二│累犯，│
│  │日下午│二０一│，徒手竊取│      │。      │巷口之監視錄│十條│處有期│
│  │一時許│號「新│置放於該店│      │        │影畫面進行比│第一│徒刑肆│
│  │      │富吉洗│抽屜內之現│      │        │對，因而循線│項  │月。  │
│  │      │衣店」│金一千五百│      │        │查獲。      │    │      │
│  │      │內    │元。      │      │        │            │    │      │
├─┼───┼───┼─────┼───┼────┼──────┼──┼───┤
│三│九十六│彰化縣│趁無人注意│己○○│除所竊得│經被害人報警│刑法│庚○○│
│  │年五月│彰化市│之際，進入│      │之現金一│處理，並提供│第三│竊盜，│
│  │二十三│忠孝街│該公司內，│      │千四百元│監視錄影畫面│百二│累犯，│
│  │日下午│四０號│徒手竊取置│      │，業已花│供警方比對，│十條│處有期│
│  │某時許│「和洋│放於辦公桌│      │用殆盡外│因而循線查獲│第一│徒刑肆│
│  │      │房屋仲│旁之公事包│      │，其餘物│。          │項  │月    │
│  │      │介有限│一個，內有│      │品均丟棄│            │    │。    │
│  │      │公司」│己○○私人│      │。      │            │    │      │
│  │      │內    │物品、現  │      │        │            │    │      │
│  │      │      │金等。    │      │        │            │    │      │
│  │      │      │          │      │        │            │    │      │
├─┼───┼───┼─────┼───┼────┼──────┼──┼───┤
│四│九十六│彰化縣│趁該住宅大│陳愛玉│除所竊得│經被害人報警│刑法│庚○○│
│  │年五月│彰化市│門未上鎖之│      │之現金五│處理，警方調│第三│竊盜，│
│  │二十三│南平街│際，侵入該│      │千元，業│閱附近巷口之│百二│累犯，│
│  │日下午│一一九│住宅內，徒│      │已花用殆│監視錄影畫面│十條│處有期│
│  │某時許│號一樓│手竊取置放│      │盡外，其│進行比對，因│第一│徒刑肆│
│  │      │      │於椅子上之│      │餘物品均│而循線查獲。│項  │月。  │
│  │      │      │皮包一個，│      │丟棄。  │            │    │      │
│  │      │      │內有陳愛玉│      │        │            │    │      │
│  │      │      │私人物品、│      │        │            │    │      │
│  │      │      │現金等（無│      │        │            │    │      │
│  │      │      │故侵入住宅│      │        │            │    │      │
│  │      │      │部分未具告│      │        │            │    │      │
│  │      │      │訴）。    │      │        │            │    │      │
├─┼───┼───┼─────┼───┼────┼──────┼──┼───┤
│五│九十六│彰化縣│趁無人注意│丁○○│一千六百│九十六年五月│刑法│庚○○│
│  │年五月│彰化市│之際，進入│      │元，業已│三十日，因粘│第三│竊盜，│
│  │二十六│中正路│該店內，徒│      │花用殆盡│建文另犯編號│百二│累犯，│
│  │日上午│二段一│手竊取置放│      │。      │二之竊盜案件│十條│處有期│
│  │十時許│九三號│於該店抽屜│      │        │，經警通知其│第一│徒刑│
│  │      │「小北│內之現金一│      │        │到案說明時；│項  │月    │
│  │      │平烤鴨│千六百元  │      │        │其於有偵查犯│    │。    │
│  │      │店」內│。        │      │        │罪職權之機關│    │      │
│  │      │      │          │      │        │或個人發覺其│    │      │
│  │      │      │          │      │        │此次犯罪前，│    │      │
│  │      │      │          │      │        │主動向承辦員│    │      │
│  │      │      │          │      │        │警坦承竊盜犯│    │      │
│  │      │      │          │      │        │行，而自首接│    │      │
│  │      │      │          │      │        │受裁判。    │    │      │
├─┼───┼───┼─────┼───┼────┼──────┼──┼───┤
│六│九十六│彰化縣│佯裝欲應徵│戊○○│竊得之物│同編號一    │刑法│庚○○│
│  │年五月│彰化市│工作而進入│      │品均丟棄│            │第三│竊盜，│
│  │二十七│自強南│該公司內，│      │。      │            │百二│累犯，│
│  │日晚上│路一四│趁無人注意│      │        │            │十條│處有期│
│  │八時三│號「佳│之際，徒手│      │        │            │第一│徒刑肆│
│  │十分許│和房屋│竊取置放於│      │        │            │項  │月。  │
│  │      │公司」│辦公桌上之│      │        │            │    │      │
│  │      │內    │側背包一個│      │        │            │    │      │
│  │      │      │，內有黃琪│      │        │            │    │      │
│  │      │      │珊私人物品│      │        │            │    │      │
│  │      │      │。        │      │        │            │    │      │
│  │      │      │          │      │        │            │    │      │
│  │      │      │          │      │        │            │    │      │
│  │      │      │          │      │        │            │    │      │
└─┴───┴───┴─────┴───┴────┴──────┴──┴───┘
